【裁判字號】    92,交聲,1312
【裁判日期】    921031
【裁判案由】    違反道路交通管理處罰條例聲明異議
【裁判全文】
臺灣臺北地方法院交通事件裁定                  九十二年度交聲字第一三一二號
    異議人即  甲○○
    受處分人
右列受處分人因違反道路交通管理處罰條例案件，對於台北市交通事件裁決所中華民
國九十二年十月一日所為之處分（原處分案號：北市裁三字第裁二二－ＡＸＸ０二九
七五一號），聲明異議，本院裁定如左：
    主  文
異議駁回。
    理  由
一、按汽車駕駛人轉彎時，不依標誌指示者者，處銀元二百元以上六百元以下罰鍰（
    即新台幣六百元以上一千八百元以下），並予記違規點數一點，道路交通管理處
    罰條例第四十八條第二款、第六十三條第一項第一款分別定有明文。再汽車駕駛
    人駕駛汽車違反道路交通安全規則，因而肇事致人受傷，吊扣其駕駛執照三個月
    至六個月，道路交通管理處罰條例第六十一條第三項亦定有明文。
二、本件受處分人即異議人甲○○於九十二年六月二十六日晚上七時十分許，駕駛車
    號四四八－ＬＤ號營業小客車沿台北市○○○路○段第一車道由西往東方向行駛
    ，行經民權本路、光復北路交岔路口時，違反禁止左轉標誌左轉彎，適吳品賢騎
    乘車號ＵＴＫ－六九二號輕型機車由對向即民權東路東往西方向行駛至該處，受
    處分人之右前車門遂與該機車撞及而肇事，吳品賢因此受有臉部、頸部受傷縫針
    、左股骨頭斷裂等傷害，經警到場處理、繪製現場圖並對受處分人及吳品賢訊問
    後，由台北市政府警察局交通警察大隊（以下稱台北市交大）以受處分人有違反
    上開道路交通管理處罰條例第四十八條第二款、第六十一條第三項規定之行為掣
    單舉發。嗣因受處分人向原處分機關提出申訴，經原處分機關請舉發單位調查結
    果，仍認受處分人有違反道路交通管理處罰條例第四十八條第三款、第六十一條
    第三項、第六十三條第一項第一款規定，乃於九十二年十月一日裁處受處分人罰
    鍰新台幣六百元，吊扣受處分人駕駛執照三個月，並予記違規點數一點。
三、受處分人聲明異議意旨固不否認曾於右揭時地駕駛該汽車在上開交岔路口違規左
    轉，並與吳品賢所騎乘機車發生碰撞肇事之事實，惟辯稱：係因對方超速闖紅燈
    才會受傷云云。經查：受處分人於右揭時地未依交通標誌指示，即在設有禁止左
    轉標誌之路口違規左轉彎，並與吳品賢所騎乘機車發生碰撞肇事，吳品賢且受有
    上開傷勢等情，有道路交通違規事件調查表、現場圖、交通事故分析研判表、交
    通事故補充資料表、交通事故談話紀錄表附卷可稽，受處分人亦不否認確曾違規
    左轉。又本件僅係審酌受處分人有無違反道路交通管理處罰條例規定之行為，至
    吳品賢有無違規行為，並非本件審理之範圍。受處分人之辯解，尚無可採，本件
    事證明確，受處分人之違規行為堪以認定。
四、綜上所述，受處分人駕駛汽車確實有不依標誌指示左轉彎，並因而肇事使吳品賢
    受傷之違規行為，從而原處分機關依道路交通管理處罰條例第四十八條第二款、
    第六十一條第三項、第六十三條第一項第一款規定裁處受處分人罰鍰六百元，吊
    扣駕駛執照三個月，並予記違規點數一點，核無違誤，本件受處分人之異議為無
    理由，應予駁回。
據上論斷，應依道路交通案件處理辦法第十九條，裁定如主文。
中      華      民      國    九十二    年      十      月    三十一    日
                                      臺灣臺北地方法院交通法庭
                                          法  官  陳容正
右正本證明與原本無異。
如不服本裁定應於送達後五日內向本院提出抗告狀
                                          書記官  彭雅慧
中      華      民      國    九十二    年     十一     月     四       日


司法院資訊處製作；財團法人民間司法改革基金會備份。
